---
title: ""
date: "`r Sys.Date()`"
output: 
      html_document: default
  # rmdformats::material:
  #   highlight: kate
---

```{r setup, include=FALSE}
## Global options
knitr::opts_chunk$set(cache = TRUE)
library(tidyverse)
library(ggplot2)
library(kableExtra)
library(ROCR)
library(kknn)
library(class)
library(caret)
library(leaps)

biopsiasCancerMamario <- read_csv("C:/Users/Brandon/OneDrive/Escritorio/Estadistica actuarial II/biopsiasCancerMamario.csv") %>% select(-...33)
biopsiasCancerMamario$area_mean <- as.numeric(biopsiasCancerMamario$area_mean)

biopsiasCancerMamario$diagnosis <- biopsiasCancerMamario$diagnosis=="M"
biopsiasCancerMamario <- biopsiasCancerMamario[,-c(10,23:32)]


train <- biopsiasCancerMamario %>%
    sample_frac(0.75)

test <- biopsiasCancerMamario %>%
    anti_join(train, by = "id")
```


```{r}
regfit.bwd <- regsubsets(diagnosis ~ .-id, data = train, nvmax = 30, method = "forward")

summary(regfit.bwd, all.best = TRUE)
regfit.bwd
```


Se utilizan todas las variables para hacer el analisis con la base de entrenamiento (train).

```{r}
fit_rlFull <- glm(diagnosis ~.-id, data = train, family = "binomial" )
summary(fit_rlFull, all.best=TRUE)
```
9Se hace la predición de los valores para la base de prueba (test)
```{r}
##Se predice para la base con todas las variables
predict_numeric <- predict(fit_rlFull, newdata= test, type = "response")
```

Se pasa esta predicción a valores numéricos y además se crea la matriz de confusión de la regresión utilizando todas las variables.
```{r}
predict_01 <- as.numeric(predict_numeric >= 0.5)

matriz_confusionrlFull <- table(test$diagnosis, predict_01)

colnames(matriz_confusionrlFull) <- c("N", "P")
rownames(matriz_confusionrlFull) <- c("N", "P")

matriz_confusionrlFull
```
Se extraen los true negatives y true positives, así comoo los false negatives y false positive de la matriz de confusión con todas las variables.
```{r}
(TNrlFull <- matriz_confusionrlFull["N", "N"])
(TPrlFull <- matriz_confusionrlFull["P", "P"])
(FPrlFull <- matriz_confusionrlFull["N", "P"])
(FNrlFull <- matriz_confusionrlFull["P", "N"])
```

```{r}
(exactitudrlFull <- (TPrlFull + TNrlFull)/(TPrlFull + TNrlFull + FPrlFull + FNrlFull))
(precisionrlFull <- TPrlFull/(TPrlFull + FPrlFull))
(sensibilidadrlFull <- TPrlFull/(TPrlFull + FNrlFull))
(F_scorerlFull <- 2 * (precisionrlFull * sensibilidadrlFull)/(precisionrlFull +
    sensibilidadrlFull))
(especificidadrlFull <- TNrlFull/(TNrlFull + FPrlFull))
```
Curva ROC para la regresión utilizando todas las variables.

```{r}
#Se calcula las curva de ROC para la base completa
logist.pred.ROCR <- prediction(predict_numeric, test$diagnosis)

logist.perf <- performance(logist.pred.ROCR, "tpr",
    "fpr")

plot(logist.perf)
abline(0, 1, col = "red")

#Integral bajo la curva ROC
auc <- performance(logist.pred.ROCR, measure = "auc")

auc@y.values

```
Se utilizan las variables observadas en la literatura para hacer la regresión logística (area, texture, concavity, smoothness):
```{r}
fit_rlTeo <- glm(diagnosis ~ area_mean + texture_mean + concavity_mean + smoothness_mean , data = train, family = "binomial" )
summary(fit_rlTeo)
```
```{r}
#Prediccion para las variables observadas de la literatura
predict_numeric02 <- predict(fit_rlTeo, newdata= test, type = "response")
```

```{r}
predict_02 <- as.numeric(predict_numeric02 >= 0.5)

matriz_confusionrlTeo <- table(test$diagnosis, predict_02)

colnames(matriz_confusionrlTeo) <- c("N", "P")
rownames(matriz_confusionrlTeo) <- c("N", "P")

matriz_confusionrlTeo
```

```{r}
(TNrlTeo <- matriz_confusionrlTeo["N", "N"])
(TPrlTeo <- matriz_confusionrlTeo["P", "P"])
(FPrlTeo <- matriz_confusionrlTeo["N", "P"])
(FNrlTeo <- matriz_confusionrlTeo["P", "N"])
```

```{r}
(exactitudrlTeo <- (TPrlTeo + TNrlTeo)/(TPrlTeo + TNrlTeo + FPrlTeo + FNrlTeo))
(precisionrlTeo <- TPrlTeo/(TPrlTeo + FPrlTeo))
(sensibilidadrlTeo <- TPrlTeo/(TPrlTeo + FNrlTeo))
(F_scorerlTeo <- 2 * (precisionrlTeo * sensibilidadrlTeo)/(precisionrlTeo +
    sensibilidadrlTeo))
(especificidadrlTeo <- TNrlTeo/(TNrlTeo + FPrlTeo))
```

```{r}
#Curva ROC con las 4 variables de la literatura
logist.pred.ROCR02 <- prediction(predict_numeric02, test$diagnosis)

logist.perf02 <- performance(logist.pred.ROCR02, "tpr",
    "fpr")

plot(logist.perf02)
abline(0, 1, col = "red")

#Integral bajo la curva ROC
auc <- performance(logist.pred.ROCR02, measure = "auc")

auc@y.values
```


Se utilizan las variables observadas en la literatura pero tomando en cuenta el promedio, desviacion estandar y el valor maximo:
```{r}
fit_rlTeoFull <- glm(diagnosis ~ area_mean + texture_mean + concavity_mean + smoothness_mean + area_se + texture_se + concavity_se + smoothness_se +area_worst + texture_worst + concavity_worst + smoothness_worst, data = train, family = "binomial" )
summary(fit_rlTeoFull)

```
```{r}
#Prediccion para las variables observadas de la literatura
predict_numeric02Full <- predict(fit_rlTeoFull, newdata = test, type = "response")
```

```{r}
predict_02TeoFull <- as.numeric(predict_numeric02Full >= 0.5)

matriz_confusionTeoFull <- table(test$diagnosis, predict_02TeoFull)

colnames(matriz_confusionTeoFull) <- c("N", "P")
rownames(matriz_confusionTeoFull) <- c("N", "P")

matriz_confusionTeoFull
```

```{r}
(TNTeoFull <- matriz_confusionTeoFull["N", "N"])
(TPTeoFull <- matriz_confusionTeoFull["P", "P"])
(FPTeoFull <- matriz_confusionTeoFull["N", "P"])
(FNTeoFull <- matriz_confusionTeoFull["P", "N"])
```

```{r}
(exactitudTeoFull <- (TPTeoFull + TNTeoFull)/(TPTeoFull + TNTeoFull + FPTeoFull + FNTeoFull))
(precisionTeoFull <- TPTeoFull/(TPTeoFull + FPTeoFull))
(sensibilidadTeoFull <- TPTeoFull/(TPTeoFull + FNTeoFull))
(F_scoreTeoFull <- 2 * (precisionTeoFull * sensibilidadTeoFull)/(precisionTeoFull +
    sensibilidadTeoFull))
(especificidadTeoFull <- TNTeoFull/(TNTeoFull + FPTeoFull))
```

```{r}
#Curva ROC con las 4 variables de la literatura pero con las 3 subvariables
logist.pred.ROCR02Full <- prediction(predict_numeric02Full, test$diagnosis)
# asjfansdfka
logist.perf02Full <- performance(logist.pred.ROCR02Full, "tpr",
    "fpr")

plot(logist.perf02Full)
abline(0, 1, col = "red")

#Integral bajo la curva ROC
auc <- performance(logist.pred.ROCR02Full, measure = "auc")

auc@y.values
```
# ```{r}
# df <- data.frame(
#                  FalsePositive=logist.pred.ROCR02Full @x.values[[1]],
#                  TruePositive=logist.pred.ROCR02Full @y.values[[1]])
# plt <- ggplot(df, aes(x=FalsePositive, y=TruePositive)) + geom_line(color='blue')+
#   labs(x = 'Falsos Positivos', y = 'Verdaderos Positivos', title = 'Curva ROC bajo modelo con variables selectas')+
#   geom_line(data = as.data.frame(cbind(seq(0,1,0.2),seq(0,1,0.2))),aes(x=seq(0,1,0.2), y =seq(0,1,0.2))) +theme_bw()
# ```





Se implementa el metodo KNN:

```{r}
trainKNN <- train[,-1]
testKNN <- test[,-1]

train_labels <- as.factor(trainKNN[,1])
test_labels <- as.factor(testKNN[,1])
```



```{r}
train.kknn(train_labels ~ ., data = trainKNN, kmax = 50)
```
```{r}
pred <- knn(trainKNN,testKNN, cl = train_labels, k = 15)
```

```{r}
confusionMatrix(data = pred, reference = test_labels)
```



